臺灣臺東地方法院民事裁定
110年度東簡聲字第16號
聲  請  人  劉憶萱即良誌室內裝修企業社

代  理  人  李容嘉律師
相  對  人  鄭雅勻  

上列當事人間聲請停止執行事件，本院裁定如下：
    主  文
聲請人為相對人供擔保新臺幣玖萬元後，本院一一○年度司執字
第八三二四號清償債務執行事件所為之強制執行程序，於本院一
一○年度東簡字第二六九號債務人異議之訴事件裁判確定、和解
、調解或撤回而終結前，應暫予停止。
    理  由
一、聲請意旨略以：相對人據以聲請本院民國110年度司執字第8
    324號強制執行事件之本院110年度司票字第98號本票裁定，
    因聲請人對於本票之原因關係有所爭執，已另行提起債務人
    異議之訴。為避免發生難以回復之損害，爰依強制執行法第
    18條規定，願供擔保，聲請停止強制執行等語。
二、按強制執行程序開始後，除法律另有規定外，不停止執行；
    有回復原狀之聲請，或提起再審或異議之訴，或對於和解為
    繼續審判之請求，或提起宣告調解無效之訴、撤銷調解之訴
    ，或對於許可強制執行之裁定提起抗告時，法院因必要情形
    或依聲請定相當並確實之擔保，得為停止強制執行之裁定，
    強制執行法第18條第1 項、第2 項定有明文。又法院依強制
    執行法第18條第2 項定擔保金額而准許停止強制執行之裁定
    者，該項擔保係備供債權人因停止執行所受損害之賠償，其
    數額應依標的物停止執行後，債權人未能即時受償或利用該
    標的物所受之損害額，或其因另供擔保強制執行所受之損害
    額定之，非以標的物之價值或其債權額為依據（最高法院91
    年度台抗字第429 號裁定意旨參照）。
三、經查：
㈠、相對人以本院110年度司票字第98號裁定為執行名義（下稱系
    爭執行名義），對聲請人聲請強制執行，經本院以110年度
    司執字第8324號清償債務強制執行事件（下稱系爭執行事件
    ）受理。又聲請人已提起債務人異議之訴，主張上開本票債
    權之原因關係不存在，現由本院110年度東簡字第269號債務
    人異議之訴（下稱系爭本案）審理中等情，業經本院調取系
    爭執行事件及系爭本案訴訟卷宗核閱屬實，且系爭執行事件
    之強制執行程序尚未終結，又所訴本票原因關係是否存在等
    情，尚待法院調查證據、認定事實，於法非顯無理由，是聲
    請人聲請停止執行，核與強制執行法第18條第2項規定相符
    ，應予准許。
㈡、系爭執行名義記載執行名義內容及聲請執行金額為：聲請人
    應於民國109年11月12日簽發之本票(票號：CH-No-355018)
    ，內載憑票無條件擔任兌付新臺幣（下同）50萬元，及自11
    0年1月31日起至清償日止，按年息6%計算之利息。則本件
　　因聲請人聲請停止執行，相對人上開款項及已到期利息等債
    權之受償時間必然延後，其因停止系爭執行事件強制執行程
    序致未能即時受償之損害，揆諸上開說明，自應以其於停止
    執行期間即相對人提起債務人異議之訴事件審理期間，針對
    上開款項及已到期利息無法即時受償所遭致相當於法定利息
    損失為計算依據。
㈢、本院審酌系爭本案之訴訟標的價額未逾50萬元適用簡易訴訟
    程序，且未逾150萬元，為不得上訴第三審案件，復參考各
    級法院辦案期限實施要點規定簡易程序第一審、第二審辦案
    期限分別為10月、2年、如進行訴訟可認兩造間本案訴訟審
    理期限需約3年即得審結確定。而本件停止執行期間，相對
    人可能遭受之損害為無法即時受償間所生之利息損失，是聲
    請人聲請停止執行所應提供擔保之金額，應以相對人得受償
    金額按票據法定利率6%計算至確定終結時之利息為適當，故
    本件相對人因停止執行未能即時受償之損害金額為9萬元（
    計算式：500,000×3×6%＝90,000元）。是以，本院酌定聲請
    人為相對人應供擔保之金額為9萬元，聲請人提供擔保後，
    得停止系爭執行事件之強制執行程序。
四、據上論結，聲請人之聲請有理由，爰依強制執行法第18條第
    2項，裁定如主文。
中    華    民    國    110    年    12    月    9    日
                  民事第一庭  法  官  張鼎正
以上正本係照原本作成。
如不服本裁定應於送達後10日內向本庭提出抗告狀，並繳納抗告
費新臺幣1,000元。
中　　華　　民　　國　　110 　年　　12　　月　　9 　　日
                              書記官  劉雅文